---
title: "lab02"
author: "Matheus Maciel"
date: "6 de setembro de 2018"
output: html_document
---

Primeiro vamos carregar os dados que seram utilizados nas questões.

```{r,echo=TRUE}
library(tidyverse)
library(shiny)
dados <- readr::read_csv('dadosCEAP.csv')
```


## Perguntas

##1) Quais são os fornecedores  possuem mais registros no CEAP?

Para responder esta questão, iremos agrupar os dados a partir do nome dos fornecedores, e então acumular os valores liquidos de cada CEAP omitindo aqueles cujos valores são desconhecidos. 

```{r,echo=TRUE}

dados %>%
  filter(valorLíquido > 0) %>%
  group_by(fornecedor) %>%
  summarise(valor = sum(valorLíquido))%>%
  arrange(-valor) %>%
  slice(1:10) %>%
  na.omit() %>%
  ggplot(aes(x = reorder(fornecedor, valor),y=valor))+geom_col()+coord_flip()+labs(title="Principais fornecedores",x = "fornecedor",y = "gastos em reais")
```

Das operações citadas, podemos obter o seguinte grafico onde o eixo x representa o gasto em reais e o eixo Y representa o nome dos fornecedores Como pode ser visto, as primeiras posições são preenchidas por empresas aéreas como a TAM, GOL e AZUL.


##2) dentre dos três tipos de documento (0 (Zero), para Nota Fiscal; 1 (um), para Recibo; e 2, para Despesa no Exterior)  possuem mais gastos em reais no CEAP?

```{r,echo=TRUE}

dados %>%
  filter(valorLíquido > 0) %>%
  group_by(tipoDocumento) %>%
  summarise(valor = sum(valorLíquido))%>%
  arrange(-valor) %>%
  na.omit() %>%
  ggplot(aes(x = reorder(tipoDocumento, valor),y=valor))+geom_col()+coord_flip()+labs(title="Principais tipos de documento",x = "tipos",y = "gastos em reais")
```

Dessa forma, podemos ver que os gastos feitos no exterior são bem menores em reais do que os documentos que tem o tipo Nota fiscal atrelados a ele. 

